

\vspace{3.5em}
\noindent \begin{minipage}{\textwidth}
\stepcounter{mallinumber}
\noindent \textbf{Tüüpsõnamall \arabic{mallinumber}\,\vadja{sarvi}}\\

\begin{sideways}
\begin{tabular}{l l}
muutvormimall & tunnused \\
\hline
\underline{sarv}\,$\oplus$\,i & \textsc{ sg nom } \\
\underline{sarv}\,$\oplus$\,õ & \textsc{ sg gen } \\
\underline{sarv}\,$\oplus$\,õa & \textsc{ sg par } \\
\underline{sarv}\,$\oplus$\,õsõ & \textsc{ sg ill } \\
\underline{sarv}\,$\oplus$\,õz & \textsc{ sg ine } \\
\underline{sarv}\,$\oplus$\,õss & \textsc{ sg ela } \\
\underline{sarv}\,$\oplus$\,õllõ & \textsc{ sg all } \\
\underline{sarv}\,$\oplus$\,õll & \textsc{ sg ade } \\
\underline{sarv}\,$\oplus$\,õlt & \textsc{ sg abl } \\
\underline{sarv}\,$\oplus$\,õssi & \textsc{ sg tra } \\
\underline{sarv}\,$\oplus$\,õssaa & \textsc{ sg ter } \\
\underline{sarv}\,$\oplus$\,õka & \textsc{ sg com } \\
\underline{sarv}\,$\oplus$\,õd & \textsc{ pl nom } \\
\underline{sarv}\,$\oplus$\,ijõ & \textsc{ pl gen } \\
\underline{sarv}\,$\oplus$\,iit & \textsc{ pl par } \\
\underline{sarv}\,$\oplus$\,iisõ & \textsc{ pl ill } \\
\underline{sarv}\,$\oplus$\,iiz & \textsc{ pl ine } \\
\underline{sarv}\,$\oplus$\,iiss & \textsc{ pl ela } \\
\underline{sarv}\,$\oplus$\,iillõ & \textsc{ pl all } \\
\underline{sarv}\,$\oplus$\,iill & \textsc{ pl ade } \\
\underline{sarv}\,$\oplus$\,iilt & \textsc{ pl abl } \\
\underline{sarv}\,$\oplus$\,iissi & \textsc{ pl tra } \\
\underline{sarv}\,$\oplus$\,iissaa & \textsc{ pl ter } \\
\underline{sarv}\,$\oplus$\,ijka & \textsc{ pl com } \\
\end{tabular}
\end{sideways}
\captionof{table}{Tüüpsõnamall \arabic{mallinumber}\,\vadja{sarvi} ekstraheeritud muutvormimallid.}
\label{tab:tüüpsõnamall-sarvi}

\end{minipage}

 
\vspace{1em}
\noindent Tüüpsõnamall \vadja{sarvi} hõlmab vormisõnastikus 10 lekseemi: \vadja{\underline{sarv}i, \underline{sav}i, \underline{Soom}i, \underline{sõrm}i, \underline{taim}i, \underline{talv}i, \underline{tamm}i, \underline{õnn}i, \underline{õvv}i} ja \vadja{\underline{põlv}i}.
